臺灣高雄地方法院民事裁定
111年度全聲字第8號
聲  請  人  洪日富  

相  對  人  洪曉貞  


上列當事人間假處分裁定事件，聲請人聲請撤銷假處分，本院裁
定如下：
    主  文
聲請駁回。
聲請程序費用由聲請人負擔。　　
    理  由
一、聲請意旨略以：相對人前以坐落高雄市○○區○○段○○段0000○0
    000○0地號土地及其上同段20167建號即門牌號碼高雄市○○區
    ○○○路000號建物（下合稱系爭不動產）應有部分二分之一為
    其借名登記於伊名下，其業已終止借名登記契約，得請求伊
    返還之，又因伊否認借名登記契約存在，且未經其同意增加
    設定系爭不動產最高限額抵押權，其之請求有日後有不能執
    行或甚難執行之虞為由，聲請假處分，經本院以111年度全
    字第110號裁定准予假處分（下稱系爭假處分），惟伊因系
    爭假處分而無法讓與、他項權利設定或一切處分行為，致不
    能合併出售系爭不動產或為他項權利設定，是伊自有因系爭
    假處分受有難以補償之重大損害。再者，系爭不動產為伊擔
    任負責人之常客商旅股份有限公司（下稱常客公司）經營所
    在地，伊是以自己為借款人將系爭不動產設定他項權利借得
    款項供前述常客公司經營所用，系爭假處分將致常客公司經
    營有現金周轉窒礙之情，而影響常客公司營運，是伊確有因
    系爭假處分受有難以補償之重大損害，伊願供擔保撤銷系爭
    假處分，並審酌相對人因撤銷系爭假處分所受損害，應為系
    爭不動產所有權二分之一無從移轉登記為其所有之風險，關
    於擔保金之核定應以系爭不動產應有部分二分之一價值為準
    ，為此爰依民事訴訟法第536條第2項規定，聲請准許聲請人
    供擔保後，撤銷系爭假處分之裁定等語。
二、相對人陳述意見略以：系爭不動產原為兩造母親所有，而屬
    兩造之祖產，以其位於九如路火車站後方，且現今高雄房市
    看漲之情形下，聲請人勢必將系爭不動產全部出售，如此伊
    將無法保留祖產，聲請人取得現金之目的更係為再對伊興訟
    。而由聲請人於聲請狀自承其因系爭假處分將受有無法合併
    出售系爭不動產之損害，顯見其聲請撤銷系爭假處分是為合
    併出售系爭不動產，而系爭不動產若遭變賣即無以保持共有
    關係，非金錢損害所得以比擬，縱使聲請人願供擔保，伊之
    請求既屬代以金錢不能達目的者，而聲請人又無因系爭假處
    分而受難以補償之重大損害或有其他特別情事，自不得准聲
    請人供擔保而撤銷系爭假處分。另系爭不動產為合夥事業益
    大商務旅館（下稱益大商旅）之經營地址，聲請人竟將系爭
    不動產登記為自有之常客公司經營處所，更自行代表益大商
    旅將資產讓渡予常客公司，然高雄市政府觀光局已認定益大
    商旅之合夥人沒有同意將旅館讓予常客公司，是聲請人執此
    主張，為無理由等語。
三、按假處分所保全之請求，得以金錢之給付達其目的，或債務
    人將因假處分而受難以補償之重大損害，或有其他特別情事
    者，法院始得於假處分裁定內，記載債務人供所定金額之擔
    保後免為或撤銷假處分；假處分裁定未依前項規定為記載者
    ，債務人亦得聲請法院許其供擔保後撤銷假處分，民事訴訟
    法第536條第1項、第2項定有明文。經查，相對人前以其將
    系爭不動產應有部分二分之一借名登記於聲請人名下，其業
    終止借名登記契約，自得請求聲請人將系爭不動產應有部分
    二分之一移轉登記予自己，惟聲請人否認存有借名登記契約
    ，並將系爭不動產增加設定最高限額抵押權，且系爭不動產
    既登記聲請人名下，聲請人可隨時處分，足認本件有日後不
    能強制執行或甚難執行之虞，而聲請本院為假處分，經本院
    以111年度全字第110號裁定相對人以新臺幣（下同）900萬
    元或同額之臺灣銀行無記名可轉讓定期存單為聲請人供擔保
    後，聲請人就系爭不動產應有部分二分之一，不得為讓與、
    他項權利設定或為其他一切處分行為等節，經本院調閱上開
    假處分卷宗核閱屬實，自堪認定。則系爭假處分所保全之本
    案請求，為相對人上述對系爭不動產之所有權移轉登記請求
    權，核其性質非得以金錢之代替給付達其目的。又聲請人僅
    泛稱其因系爭假處分將無法合併出售系爭不動產或就系爭不
    動產為他項權利設定，而受有重大損害，並未提出相當事證
    釋明其將因此受有何重大損害，或其擔任負責人之常客公司
    將因此資金周轉窒礙，造成其受有重大損害，其主張將因系
    爭假處分而受難以補償之重大損害云云，自難採信。此外，
    聲請人並未就本件有其他特別情事而具撤銷假處分之原因，
    提出相當事證以為釋明，是聲請人上開主張並非可採。
四、綜上所述，系爭假處分所保全之請求，並非得以金錢之給付
    達其目的，聲請人復未就將因系爭假處分裁定受有難以補償
    之重大損害，或有其他特別情事為釋明，從而，聲請人依民
    事訴訟法第536條第2項規定，向本院聲請准許供擔保後撤銷
    系爭假處分裁定，難認有據，應予駁回。
五、依民事訴訟法第95條、第78條，裁定如主文。
中　　華　　民　　國　　111 　年　　9 　　月　　21　　日
                  民事第二庭  法  官  楊淑儀
正本係照原本作成。
如不服本裁定應於送達後10日內向本院提出抗告狀，並繳納裁判
費新臺幣1,000元。
中　　華　　民　　國　　111 　年　　9 　　月　　21　　日
                              書記官  詹立瑜